臺灣苗栗地方法院刑事判決　　　　　　　100年度訴字第416號
公　訴　人　臺灣苗栗地方法院檢察署檢察官
被　　　告　駱吉祥
指定辯護人　本院公設辯護人蔡文亮
上列被告因妨害性自主案件，經檢察官提起公訴（100 年度偵字
第2662號），本院判決如下：
    主  文
駱吉祥犯強制性交未遂罪，處有期徒刑貳年。緩刑伍年，緩刑期
間付保護管束，並應向指定之政府機關、政府機構、行政法人、
社區或其他符合公益目的之機構或團體，提供貳佰小時之義務勞
務，且應接受臺灣苗栗地方法院檢察署觀護人室所舉辦之法治教
育伍場次。扣案之塑膠製玩具槍壹支沒收。
    事  實
一、駱吉祥（領有中華民國身心障礙手冊，為中度智能障礙之人
    ）於民國100 年2 月22日上午10時5 分許，騎乘車牌號碼RK
    8-637 號輕型機車，在苗栗縣後龍鎮○○里○○路30號附近
    ，見代號0000-000000 之越南籍來台工作女子（64年生，真
    實姓名年籍資料詳卷，下稱A 女），隻身騎乘腳踏車經過該
    處，竟基於強制性交之犯意，持客觀上非屬兇器之塑膠製玩
    具槍1 支尾隨A 女，並先超越A 女後，埋伏在前方路邊田埂
    ，俟A 女接近時，便持上開玩具手槍指著A 女頭部脅迫A 女
    跟其走，而強行將A 女帶至離路邊更深入之草叢處，再一手
    摀住A 女之嘴巴，一手強脫A 女之外褲並褪至大腿處，而以
    此強暴、脅迫之方式，著手對A 女為性交行為，然因A 女於
    過程中極力反抗且大聲喊叫，引來在附近之路人裴文訓發現
    並大聲呼叫有色狼，駱吉祥因見事跡敗露遂逃跑而未遂。嗣
    經A 女報案並由警方調閱路口監視器而循線查獲，警方並帶
    同駱吉祥在苗栗縣後龍鎮溪洲里沙崙湖70之6 號對面水溝之
    草叢內，扣得其所有供上開犯罪所用之塑膠製玩具槍1 支。
二、案經苗栗縣警察局竹南分局報請臺灣苗栗地方法院檢察署檢
    察官偵查起訴。
    理  由 
一、證據能力部分：
  (一)按被告以外之人於審判外之陳述，雖不符第159 條之1 至第
    159 條之4 之規定，而經當事人於審判程序同意作為證據，
    法院審酌該言詞陳述或書面陳述作成時之情況，認為適當者
    ，亦得為證據；當事人、代理人或辯護人於法院調查證據時
    ，知有第159 條第1 項不得為證據之情形，而未於言詞辯論
    終結前聲明異議者，視為有前項之同意，刑事訴訟法第159
    條之5 定有明文；又當事人同意或有同條第2 項依法視為同
    意某項傳聞證據作為證據使用者，實質上即表示有反對詰問
    權之當事人已放棄其反對詰問權，如法院認為適當，不論該
    傳聞證據是否具備刑事訴訟法第159 條之1 至第159 條之4
    所定情形，均容許作為證據（最高法院97年台上字第6715號
    判決意旨參照）。經查：本件下列所引被告以外之人之審判
    外陳述（含言詞及書面陳述），本院於審理中均一一踐行「
    告以要旨」程序，而檢察官、被告及辯護人在知悉上開證據
    係審判外陳述之情形下，對於各該審判外之陳述，均分別表
    示「同意有證據能力」、「沒有意見」，並未於言詞辯論終
    結前就證據能力聲明異議（見本院卷第22頁背面至第25頁背
    面）；而本院審酌該等陳述作成時之情況，認為其證據之取
    得過程並無瑕疵，且與待證事實具有關連性，證明力非明顯
    過低，而具適當性，是自均有證據能力。
  (二)又卷附路口監視器翻拍照片8 張、現場草叢照片4 張、玩具
    槍照片1 張及被告左手受傷照片3 張，係依機器之功能，攝
    錄實物形貌而形成之圖像，並非人類意思表達之言詞或書面
    陳述，應無傳聞法則之適用（最高法院99年台上字第620 號
    判決意旨參照）；又扣案之塑膠製玩具槍1 支，係以物件之
    存在及其呈現之狀態為證據，屬於物證，亦無傳聞法則之適
    用。其等非實施刑事訴訟程序之公務員因違背法定程序而取
    得，且與待證事實具有關連性，是自均有證據能力。
二、認定犯罪事實所憑之證據及理由：
  (一)經查，上開事實，業據被告駱吉祥迭於警詢、偵查及本院中
    坦承不諱（見100 年度偵字第2662號卷，下稱偵卷，第4 至
    11、52至54頁，本院卷第10至14、22至25頁），並有下列證
    據足資佐證：
  1.證人即被害人A女於警詢時之證述（見偵卷第12至19頁）。
  2.證人斐文訓於警詢時之證述（見偵卷第20至22頁）。
  3.車輛詳細資料報表1份（見偵卷第30頁）。
  4.嫌疑人尾隨被害人路線示意圖1份（見偵卷第31頁）。
  5.路口監視器翻拍照片8張（見偵卷第37至40頁）。
  6.現場草叢照片4張（見偵卷第41至42頁）。
  7.扣案塑膠製玩具槍照片1 張及被告左手受傷照片3 張（見偵
    卷第43至44頁）。
  8.扣案之塑膠製玩具槍1 支（參苗栗縣警察局竹南分局扣押物
    品目錄表【塑膠製玩具槍1 支】、苗栗縣警察局竹南分局扣
    押物品清單、本院卷附扣押物品清單（見偵卷第27、57頁，
    本院卷第20頁）。
  (二)綜上所述，上開卷證資料互核均大致相符，足認被告之自白
    與事實相符。本件事證明確，被告犯行堪以認定，應依法論
    科。
三、論罪科刑：
    核被告所為，係犯刑法第221 條第2 項、第1 項之強制性交
    未遂罪。被告雖已著手犯罪之實行，惟尚未生與A 女性交之
    結果，其犯罪尚屬未遂，爰依刑法第25條第2 項之規定，按
    既遂犯之刑度減輕其刑。爰審酌被告因見A 女隻身在外，即
    起意對之強制性交，並手持上開塑膠製玩具槍及利用身體上
    之優勢壓制A 女，且係在A 女之公司附近為之，對於A 女之
    身心狀況已然造成一定之影響，再被告係因A 女極力反抗且
    大聲喊叫，且遭目擊證人裴文訓發現，始停止其犯行，並非
    出於己意而中止，併兼衡被告犯後始終坦承犯行，態度尚佳
    ，且前未有犯罪前科，有臺灣高等法院被告前案紀錄表1 份
    在卷可稽，又其本身為中度智能障礙之人，有中華民國身心
    障礙手冊影本、衛生署苗栗醫院診斷證明書各1 份附卷足憑
    （見偵卷第55至56頁），暨其犯罪之動機、目的、智識程度
    、生活狀況及其犯後已與A 女達成和解，賠償A 女之損害，
    有和解書1 份在卷可憑（見本院卷第27頁），A 女並表示不
    追究其刑責（見偵卷第16頁）等一切情狀，量處如主文所示
    之刑。又被告未曾因故意犯罪受有期徒刑以上刑之宣告，有
    臺灣高等法院被告前案紀錄表1 份在卷可稽，其乃因一時失
    慮，偶罹刑典，而其本身為中度智能障礙之人，且其犯後復
    已與A 女達成和解，賠償A 女之損害，A 女並表示不追究其
    刑責（已如前述），本院審酌上開情狀，認被告經此科刑教
    訓，應能知所警惕而無再犯之虞，是其所受刑之宣告以暫不
    執行為適當，爰依刑法第74條第1 項第1 款之規定，宣告緩
    刑5 年。惟為使被告能自本案從中記取教訓，以為警惕，並
    預防其再犯，爰依刑法第74條第2 項第5 款、第8 款、第93
    條第1 項第1 款、第2 款之規定，宣告緩刑期間付保護管束
    ，並應向指定之政府機關、政府機構、行政法人、社區或其
    他符合公益目的之機構或團體，提供200 小時之義務勞務，
    且應接受臺灣苗栗地方法院檢察署觀護人室所舉辦之法治教
    育5 場次，以勵自新，並資儆戒。末查，扣案之塑膠製玩具
    槍1 支，為被告所有供上開犯罪所有之物，業據被告供述在
    卷，並經本院認定如前，爰依刑法第38條第1 項第2 款之規
    定，宣告沒收。
據上論斷，應依刑事訴訟法第299 條第1 項前段，刑法第221 條
第2 項、第1 項、第25條第2 項、第74條第1 項第1 款、第2 項
第5 款、第8 款、第93條第1 項第1 款、第2 款、第38條第1 項
第2款，判決如主文。
本案經檢察官張文傑到庭執行職務。
中    華    民    國   100    年    8     月    16    日
                  刑事第一庭    審判長法  官   林信旭
                                      法  官   林卉聆
                                      法  官   林大為
以上正本證明與原本無異。                                
如不服本判決應於收受判決後10日內向本院提出上訴書狀，並應
敘述具體理由。其未敘述上訴理由者，應於上訴期間屆滿後20日
內向本院補提理由書( 均須按他造當事人之人數附繕本) 「切勿
逕送上級法院」。告訴人或被害人如對本判決不服者，應具備理
由請求檢察官上訴，其上訴期間之計算係以檢察官收受判決正本
之日期為準。                                            
                                      書記官   高雙全              
中    華    民    國   100    年    8     月    16    日

附錄本案論罪科刑法條：
刑法第221條
對於男女以強暴、脅迫、恐嚇、催眠術或其他違反其意願之方法
而為性交者，處 3 年以上 10 年以下有期徒刑。
前項之未遂犯罰之。。